臺灣新北地方法院刑事裁定
111年度聲字第764號
聲請人  即
選任辯護人  吳誌銘法扶律師
被      告  曾信堯




上列聲請人因被告違反槍砲彈藥刀械管制條例案件（本院110年
度訴字第742號），聲請交付法庭錄音光碟等，本院裁定如下：
    主  文
聲請人於繳納相關費用後，准予轉拷交付本院一一○年度訴字第
七四二號槍砲彈藥刀械管制條例案件於民國一一一年二月二十三
日審判程序證人Ｂ交互詰問過程之法庭錄音光碟。
聲請人就主文第一項所示法庭錄音內容，不得散布、公開播送，
或為非正當目的之使用，並禁止再行轉拷利用。
    理  由
一、聲請及本院審理時陳述意旨略以：依印象中，證人B於本院
    審理作證時，明確證述「於交易假槍後，質問被告為何拿假
    槍，並強調其要的是真槍，叫被告拿真的槍來」，但證人Ｂ
    上開證述內容並未出現於筆錄中，為確認委外轉譯之筆錄內
    容是否正確、有無缺漏，故聲請交付該證人之法庭錄音光碟
    等語。
二、按當事人及依法得聲請閱覽卷宗之人，因主張或維護其法律
    上利益，得於開庭翌日起至裁判確定後6個月內，繳納費用
    聲請法院許可交付法庭錄音或錄影內容；前項情形，依法令
    得不予許可或限制聲請閱覽、抄錄或攝影卷內文書者，法院
    得不予許可或限制交付法庭錄音或錄影內容；第1項情形，
    涉及國家機密者，法院得不予許可或限制交付法庭錄音或錄
    影內容；涉及其他依法令應予保密之事項者，法院得限制交
    付，法院組織法第90條之1定有明文。再依法庭錄音錄影及
    其利用保存辦法第8條第1項、第2項規定：當事人及依法得
    聲請閱覽卷宗之人，因主張或維護其法律上利益，聲請交付
    法庭錄音或錄影內容時，應敘明理由，由法院為許可與否之
    裁定。法院受理前項聲請，如認符合聲請人要件，並在聲請
    期間內提出，且就所主張或維護法律上之利益已敘明者，除
    法令另有排除規定外，應予許可。而「因主張或維護其法律
    上利益」，包括如核對更正筆錄、他案訴訟所需，或認法院
    指揮訴訟方式對其訴訟權益有影響之虞，欲用以保障其法律
    上利益等情形；另所稱「除法令另有排除規定外」，係指法
    院組織法第90條之1第2項、第3項所定，依法令得不予許可
    或限制聲請閱覽抄錄或攝影卷內文書，及涉及國家機密或其
    他依法令應予保密事項，法院得不予許可或限制等情形（民
    國104年8月7日修正法庭錄音錄影及其利用保存辦法第8條立
    法理由一、105年5月23日修正法庭錄音錄影及其利用保存辦
    法第8條立法理由二、104年7月1日修正法院組織法第90條之
    1立法理由四、五參照）。是依上開說明，可知當事人及依
    法得聲請閱覽卷宗之人，因主張或維護其法律上利益（如核
    對更正筆錄、他案訴訟所需，或認法院指揮訴訟方式對其訴
    訟權益有影響之虞等），聲請交付法庭錄音或錄影內容時，
    法院除以涉及國家機密、當事人或第三人之隱私或營業秘密
    等為由，得否准其聲請外，應予許可。
三、經查，聲請人為本院110年度訴字第742號違反槍砲彈藥刀械
    管制條例案件被告曾信堯之選任辯護人，為依法得聲請閱覽
    卷宗之人，聲請意旨已敘明其印象中證人Ｂ有提及前揭對被
    告有利之內容，然筆錄內並未記載，且於本院111年3月24日
    審理時陳稱：本院卷第304頁證人Ｂ的證述，好像有提到，強
    調要叫被告拿真槍，但筆錄沒有記載，我印象中證人Ｂ有講
    過這句話，目前初估是在這裡，我們還是希望去校正，主要
    針對證人Ｂ的部分等語（見該審判筆錄第5頁），經核與被告
    防禦權之行使有關，應認聲請人已敘明其主張或維護被告法
    律上利益之理由（即證人Ｂ部分），揆諸前揭規定及說明，
    除有關證人Ｂ陳述個人年籍資料部分，依刑事訴訟法第33條
    第2項但書規定不予提供外，其聲請交付本院111年2月23日
    審判程序證人Ｂ交互詰問過程之法庭錄音光碟，為有理由，
    爰裁定聲請人於繳納相關費用後，准予轉拷交付上開法庭錄
    音光碟。惟聲請人及被告依法取得之法庭錄音光碟內容，依
    法院組織法第90條之4第1項、法庭錄音錄影及其利用保存辦
    法第8條第4項規定，不得散布、公開播送，或為非正當目的
    之使用，且依法院辦理聲請交付法庭錄音錄影內容應行注意
    事項第6條之規定，禁止再行轉拷利用。至證人賴宥霖部分
    ，聲請人並未指出有關其證述內容之筆錄記載，有何錯誤、
    漏繕之處，且經本院於審理時確認非本次聲請範圍，附此敘
    明。
四、據上論斷，應依刑事訴訟法第220條，裁定如主文。 
中　　華　　民　　國　　111 　年　　4 　　月　　1 　　日
                  刑事第三庭  審判長法　官  蘇揚旭
　　　　　　　　　　　　　　　　　　法　官  施建榮
　　　　　　　　　　　　　　　　　　法　官  洪振峰
上列正本證明與原本無異。
如不服本裁定，應於裁定送達後五日內敘明抗告理由，向本院提
出抗告狀。
                                    書記官  李儀靜
中　　華　　民　　國　　111 　年　　4 　　月　　1 　　日